【裁判字號】    91,易,4010
【裁判日期】    920430
【裁判案由】    贓物
【裁判全文】
臺灣高雄地方法院刑事判決                        九十一年度易字第四一號
    公  訴  人  臺灣高雄地方法院檢察署檢察官
    被      告  乙○○
右列被告因贓物案件，經檢察官提起公訴（九十一年度偵字第二００六七號），本院
判決如左：
    主  文
乙○○故買贓物，處拘役肆拾日，如易科罰金，以佰元折算壹日。
    事  實
一、乙○○前有酒醉駕車之公共危險、贓物等前科，於民國九十一年四月二十七日晚
    間二十時許，在高雄市○○區○○路與忠孝路交岔口處，明知姓名年籍不詳、綽
    號「阿志」之成年男子所持有車牌號碼ＺＥＥ－六三六號輕型機車（公訴人誤載
    為「ＺＥ─六三六號重型機車」）來路不明，實係周永成（公訴人誤載為「甲○
    ○」）所有，於九十一年四月二十五日下午十六時許，在高雄市○○○路十五號
    前不名人士竊得之贓物，竟以新台幣（下同）五千元（公訴人誤載為「五千五百
    元」）之代價向該綽號「阿志」之人購入，並於九十一年五月三日上午十時許，
    在「班超公園」附近，出借予不知情之丙○○騎乘使用。嗣於同年五月三日上午
    十時三十分許，丙○○在高雄市○鎮區○○路、岡山中街路口「班超公園」前騎
    乘該機車，經警查獲始悉上情。
二、案經高雄市政府警察局保安警察大隊移送臺灣高雄地方法院檢察署檢察官偵查起
    訴。
    理  由
一、訊據被告乙○○固不否認其於上開時地，以五千五百元之代價向年籍姓名不詳、
    綽號「阿志」之人購得上開輕型機車一部等事實，然矢口否認有故買贓物犯行，
    辯稱：其並不知道所購買之輕型機車為贓車云云。經查，ＺＥＥ－六三六號輕型
    機車係周永成所有，於九十一年四月二十五日下午十六時許在高雄市苓雅區○○
    ○路十五號前失竊，現已由被害人周永成委託其父甲○○領回等情，有贓證物認
    領保管收據、車輛竊盜＼車牌失竊資料個別查詢報表－查詢車輛認可資料各一件
    在卷可查。又上開輕型機車係於同年五月三日上午十時三十分許，在高雄市○鎮
    區○○路、岡山中街路口「班超公園」附近查獲由丙○○騎乘使用乙節，亦有扣
    押筆錄、扣押物品目錄表及照片二幀在卷可查。證人丙○○於本院審理中證稱：
    其未曾聽被告提起買車的事，只是看過被告騎該部機車，因為需要用車就向被告
    借用，並未一併借得行照等語，此有本院九十二年一月二十七日審理筆錄一件在
    卷可查，足見被告並未自該名「阿志」之人處取得該部機車之行車執照。然衡諸
    社會通念，購買機車當會辦理過戶手續或至少取得行車執照以免遭遇警方舉發處
    罰，被告既係向該綽號「阿志」之人購買機車，何以全然未與「阿志」約明交付
    機車行照事宜，此顯與常情不符。況依被告於警訊中所供稱：「『阿志』是一名
    流浪漢，不知其真實年籍姓名」等語以觀，綽號「阿志」之人既在外流浪，何以
    卻能擁有上述外觀並非陳舊之機車？又願將之出售他人？被告謂其相信該機車係
    綽號「阿志」之人所有云云，孰能置信？此節所辯實有悖於常理而難以採信。再
    者，被告前於九十年十二月二十五日亦曾收受另一部ＯＰＲ－０五五號重型機車
    之贓物，甫為警於同年月二十七日查獲，此節亦有本院九十一年易字第二三三九
    號刑事判決書一件在卷可參，則其對於車輛來源之正當性，當更為警覺，竟隨即
    於未逾半年之九十一年四月二十七日，又買入上述輕型機車，益見被告明知該部
    車輛係經不詳姓名人士所竊得之贓物至明。被告所辯乃卸責之詞，洵非可採，本
    件事證明確，被告犯行堪以認定。
二、核被告所為，係犯刑法第三百四十九條第二項收受贓物罪。爰審酌被告前有酒醉
    駕車之公共危險、贓物等前科，此有臺灣高等法院被告全國前案紀錄表一件在卷
    可查，素行並非良好，及其為貪圖小利而故買本件失竊機車，暢通銷贓管道而助
    長竊車風氣等犯罪動機、手段，及被害人已取回上開機車，所受損害尚屬輕微，
    並考量被告犯後仍否認犯行，態度不佳等一切情狀，量處如主文所示之刑，並諭
    知易科罰金折算標準。
據上論斷，應依刑事訴訟法第二百九十九條第一項前段、刑法第三百四十九條第二項
、第四十一條第一項、罰金罰鍰提高標準條例第一條前段、第二條，判決如主文。
本案經檢察官楊慶瑞到庭執行職務。
中    華    民    國    九十二    年      四      月        三十        日
                                  臺灣高雄地方法院刑事第七庭
                                      法  官  汪  怡  君
右為正本，係照原本作成，證明與原本無異。
如不服本判決，應於送達後十日內，向本院提出上訴狀。
                                      書記官  李  梅  芬
中    華    民    國    九十二    年      四      月        三十        日


司法院資訊處製作；財團法人民間司法改革基金會備份。
